【裁判字號】    95,易,500
【裁判日期】    950530
【裁判案由】    恐嚇
【裁判全文】
臺灣士林地方法院刑事判決               95年度易字第500號
公  訴  人  臺灣士林地方法院檢察署檢察官
被      告  乙○○
上列被告因恐嚇案件，經檢察官提起公訴（94年度偵字第6060號
），被告於本院準備程序中就被訴事實為有罪之陳述，經告以簡
式審判之旨，並聽取當事人意見後，合議庭裁定改依簡式審判程
序審理，判決如下：
    主  文
乙○○連續以加害生命、身體之事，恐嚇他人致生危害於安全，
處拘役肆拾日，如易科罰金，以參佰元折算壹日。
    事實及理由
一、犯罪事實：
    乙○○因其所有之行動電話及住處室內電話於民國94年初遭
    人持續騷擾，懷疑是甲○○所為，而心生不滿，竟基於恐嚇
    之概括犯意，先於94年2 月24日凌晨2 時01分，以其友人王
    俊欽所申請0000000000門號之行動電話，撥打甲○○使用之
    0000000000門號行動電話，並在其語音信箱中留言恫嚇稱：
    「我叫一些人到9 樓去幹你」，又續於同月25日下午3 時54
    分55秒、同日下午3 時56分02秒，以其所有之0000000000門
    號行動電話，撥打甲○○使用之上開門號行動電話，並接續
    在其語音信箱中言稱：「我叫一些人到9 樓去幹你」、「你
    回來被我堵到了，他媽的你會倒楣，我告訴你，試試看」、
    「你如果回來他媽的通知我，就給我小心看著辦喔」，以加
    害生命、身體之事連續恐嚇甲○○，致甲○○心生畏懼，於
    94年3月初報警處理而循線查獲上情。
二、程序事項：
    本件被告乙○○所犯恐嚇罪並非死刑、無期徒刑、最輕本刑
    為3 年以上有期徒刑之罪或高等法院管轄第一審案件，其於
    準備程序進行中，先就被訴恐嚇事實為有罪之陳述，經告知
    其簡式審判程序之旨，並聽取公訴人及被告之意見後，本院
    合議庭依刑事訴訟法第273 條之1 第1 項之規定，裁定由受
    命法官獨任進行簡式審判程序，合先敘明。
三、證據能力部分：
    按被告以外之人於審判外之言詞或書面陳述，除法律有規定
    者外，不得作為證據。前項規定，於法院以簡式審判程序或
    簡易判決處刑者，不適用之，刑事訴訟法第159 條定有明文
    。證人即被害人甲○○於警詢、偵查中之證述，固為審判外
    之陳述，惟因本案業經改依簡式審判程序進行，已如前述，
    依上開規定，證人即被害人甲○○之證言，自得採為證據。
四、證據名稱：
(一)被告自白：被告乙○○於本院準備程序、審理中（詳見本院
    95年5 月17日準備程序及審判筆錄）自白上述犯罪事實，其
    任意自白核與下列事證相符，自應採為證據。
(二)人證：證人即被害人甲○○於警詢、偵查中證述其被恐嚇之
    事實經過（詳見偵查卷第10至11頁警詢筆錄、第29頁偵訊筆
    錄）。
(三)書證：
    臺灣士林地方法院檢察署檢查事務官95年3 月28日勘驗筆
      錄1 份（見偵查卷第57頁）：被告於告訴人行動電話之語
      音信箱中確實有留言恐嚇告訴人。
    門號0000000000號行動電話之中華電信（行動）資料查詢
      表1 份（見偵查卷第44至48頁）：該門號用戶申請人為被
      告之友人王俊欽，及該門號與告訴人上開行動電話有於按
      發時間聯絡之紀錄。
    門號0000000000號行動電話之通聯調閱查詢單、臺灣大哥
      大股份有限公司雙向通聯資料查詢單各1 份（見偵查卷第
      39頁）：被告有於犯罪事實欄所載之時間撥打告訴人之行
      動電話並於語音信箱留言之時間記錄。
    門號0000000000號行動電話之亞太行動寬頻雙向通聯記錄
      表1 份（見偵查卷第40至41頁）：告訴人有犯罪事實欄所
      載接收被告恐嚇留言之時間紀錄。
(四)物證：被告留言之錄音帶2捲。
(五)綜上積極證據，上述犯罪事實已得確切之證明，被告犯行堪
    以認定，應依法論罪科刑。
五、論罪科刑：
    被告乙○○所為，係犯刑法第305 條恐嚇危害安全罪。又被
    告於94年2 月25日下午3 時54分55秒、56分02秒，2 次於告
    訴人行動電話語音信箱中留言恐嚇之行為，均在同一地點，
    2 次實施行為時間相當密切接近，又係侵害同一之法益，各
    行為之獨立性極為薄弱，依一般社會健全觀念，在時間差距
    上，難以強行分開，在刑法評價上，以視為數個舉動之接續
    施行，合為包括之一行為予以評價，應為接續犯。再被告先
    後於94年2 月24日、25日所為前開2 次恐嚇犯行，其時間緊
    接，手法相同，所犯為構成要件相同之罪，顯係基於概括犯
    意為之，為連續犯，依刑法第56條規定應論以1 罪，並加重
    其刑。茲審酌被告前有犯罪紀錄（非累犯），素行不佳，因
    懷疑告訴人無端多次對其電話騷擾，竟利用電話留言恐嚇告
    訴人，其行為對於被害人生活、安全造成干擾、危害，惟其
    犯罪後於本院訊問時認罪坦承犯行等一切情狀，量處如主文
    所示之刑，並諭知易科罰金之折算標準。
六、應適用之法條：
    刑事訴訟法第273 條之1 第1 項、第299 條第1 項前段、第
    310 條之2 、第454 條，刑法第56條、第305 條、第41條第
    1 項前段，罰金罰鍰提高標準條例第1 條前段、第2 條，判
    決如主文。
七、上訴方式之曉示：
    如不服本判決，得於收受送達後10日內，向本院提出上訴書
    狀，上訴於臺灣高等法院。
本案經檢察官鄭嘉欣到庭執行職務。
中    華    民    國    95    年    5     月    30    日
                  刑事第三庭法  官  汪梅芬
以上正本證明與原本無異。
如不服本判決，應於判決送達後10日內，向本院提出上訴狀。
                            書記官  張成龍
中    華    民    國    95    年    5     月    30    日
附錄本案論罪科刑法條全文：
刑法第305條
以加害生命、身體、自由、名譽、財產之事，恐嚇他人致生危害
於安全者，處2 年以下有期徒刑、拘役或3 百元以下罰金。


司法院資訊處製作；財團法人民間司法改革基金會備份。
